# **BASTIÁN RAMOS SAUMONTT**

# DESARROLLADOR FRONT END



+569 96181785



bastian2jz@gmail.com



Santiago de Chile



bastianrs.vercel.app

## **PRESENTACIÓN**

Soy un desarrollador web front end apasionado por crear experiencias de usuario atractivas y funcionales.

Tengo 2 años de experiencia en ReactJS, el framework más popular y demandado en el mercado actual. He trabajado en proyectos de diferentes tamaños y complejidades, donde he demostrado mi capacidad para resolver problemas de UX y aplicar buenas prácticas de desarrollo.

#### **EXPERIENCIA**

#### Marzo 2021 - Diciembre 2022

Desarrollador Frontend, Hackmonkeys:

- Hyundai camiones y buses: desarrollé el back office y apoyé en la app web realizando correcciones, responsividad, pop ups, validaciones y nuevas secciones. Tecnologías: ReactJS, CSS, SweetAlert2, Ant Design, Google Maps, Azure y Git.
- Wetforest Ventures: app web con mucha información relevante para el cliente, se utilizaron los colores de la empresa en un diseño llamativo y moderno. Se agregó la opción de iniciar sesión como empresa para interactuar a través de un cuestionario para obtener asesoría de strategic advisors. Además, mantenía reuniones con los representantes y comunicación formal vía correo. Tecnologías: HTML, CSS, JavaScript, Git y Google Cloud.
- Agencia de Aduanas Aníbal Moya: app web privada en la cual ingresé para ayudar a corregir problemas de actualización de información con React, errores de maquetación y diseño. Desarrollé nuevas solicitudes de parte del cliente y participé de reuniones junto al líder de equipo. Uno de los objetivos era disminuir los tiempos de algunos procesos que se realizaban en papel y obtener información actualizada para todo el personal. Tecnologías: React, HTML, CSS, Material UI, SweetAlert2, Git y Firebase.

#### Enero 2021 - Marzo 2021

Práctica Profesional de Ingeniería en Informática, Hackmonkeys.

### **EDUCACIÓN**

Marzo 2017 – Marzo 2021 Ingeniería en informática Duoc UC

#### **HABILIDADES**

- JAVASCRIPT ES6+
- REACT JS
- HTML5
- CSS3
- GIT
- MATERIAL UI
- BOOTSTRAP
- ANT DESIGN
- SWEET ALERT 2
- VERCEL
- API REST
- VISUAL STUDIO CODE

#### **APTITUDES**

- TRABAJO EN EQUIPO
- GANAS DE CRECER
- ATENCIÓN A LOS DETALLES
- EMPATÍA
- ORGANIZACIÓN
- PACIENCIA